【裁判字號】    88,易,4978
【裁判日期】    890111
【裁判案由】    毀棄損壞
【裁判全文】
臺灣高雄地方法院刑事判決                        八十八年度易字第四九七八號
    公  訴  人  臺灣高雄地方法院檢察署檢察官
    被      告  乙○○
右列被告因毀棄損壞案件，經檢察官提起公訴 (八十七年度偵字第二七一八七、二七
九六四號）暨移送併辦（八十八年度偵字第一五、三六０四號），本院判決如左：
    主  文
乙○○連續損壞他人之大門鐵門、櫥櫃、電話機、機車後燈，足以生損害於他人，累
犯，處有期徒刑肆月，如易科罰金，以參佰元折算壹日。
    事  實
一、乙○○曾有多次竊盜前科，其中於八十二年間，因竊盜案件，經法院判處有期徒
    刑二年確定，並於八十五年三月十一日縮刑期滿執行完畢，仍不知悔改。復於八
    十七年十月十日十二時許，在高雄縣鳳山市○○街一巷二弄七之二號其妻甲○○
    之住處，因細故爭吵後，竟基於毀損之概括故意，持甲○○所有之榔頭一把，下
    手敲擊、損壞甲○○所有之大門鐵門、櫥櫃、電話機，足以生損於甲○○。又先
    後於八十八年一月三日、十二日、十三日、十六日，分持石頭損壞甲○○所有之
    該住處大門鐵門、車號ＰＵＨ－五七六號機車後燈，足以生損害於甲○○。
二、案經甲○○訴請臺灣高雄地方法院檢察署檢察官偵查起訴及移送併案審理。
    理  由
一、訊之被告乙○○矢口否認有何毀損之犯行，辯稱：八十七年十月十日，伊只有用
    手打衣櫥一下，並未持榔頭敲打，八十八年一月三日、十二日、十三日、十六日
    亦未損壞告訴人之大門鐵門、機車後燈等物，不知告訴人之物如何損壞云云。然
    查，右揭毀損之犯罪事實，業經被害人甲○○迭於警、偵訊及本院審理時指述不
    移，而被告於八十七年十月十日確有以榔頭損壞上開物品之事實，亦經被告在偵
    查中供稱「我只有拿鐵鎚（即榔頭）打衣櫥、還有大門鐵門、電話與床頭櫃」等
    語屬實（八十七年十二月九日偵查筆錄），核與告訴人指訴之情節相符，復有照
    片十二張在卷可佐，又被告確於八十八年一月三日、十二日、十三日、十六日亦
    未損壞告訴人之大門鐵門、機車後燈之事實，亦經告訴人於警訊時及偵審中指訴
    明確，並有照片三張附卷足憑，被告既已毀損告訴人之櫥櫃等物，且告訴人已提
    出告訴，如此部分物品之損壞非被告所為，告訴人何須再蓄意誣攀？被告空言否
    認犯罪，尚屬卸責之詞，不足採信，罪證明確，犯行堪以認定。
二、核被告所為，係犯刑法第三百五十四條之毀損罪。其先後多次犯行，時間緊接，
    手段相同，觸犯同一罪名之罪，顯係基於概括犯意反覆為之，應依連續犯之規定
    論以一罪。查被告於八十二年間曾因竊盜案件，經法院判處有期徒刑二年確定，
    並於八十五年三月十一日縮刑期滿執行完畢之事實，有臺灣高雄地方法院檢察署
    刑案資料查註紀錄表附卷可憑，茲於執行完畢後五年以內，再犯有期徒刑以上之
    本罪，係屬累犯，應依法加重其刑。審酌被告素行欠佳，婚後不知愛妻顧家，於
    意見不和時，即恃強毀物施暴，破壞家庭之圓滿、和諧，又未為其不當行為向被
    害人有何歉意之表示，惟被害人所受損之程度尚非嚴重，及其犯罪後一度坦承犯
    行之態度等一切情狀，爰量處如主文所示之刑，並諭知易科罰金之折算標準。
三、檢察官移送併辦部分（八十八年度偵字第一五、三六０四號）雖未據起訴，惟此
    部分與已起訴之犯罪事實部分有連續犯之裁判上一罪關係，為起訴效力所及，本
    院自應併予審究，附此敘明。
據上論斷，應依刑事訴訟法第二百九十九條第一項前段、刑法第五十六條、第三百五
十四條、第四十七條、第四十一條、罰金罰鍰提高標準條例第一條前段、第二條，判
決如主文。
中    華    民    國      八十九      年      一      月      十一      日
                                  臺灣高雄地方法院刑事庭
                                      法  官    林 水 城
右正本證明與原本無異。
如不服本判決，應於判決送達後十日內，向本院提出上訴狀。
                                      書記官    李 文 廣
中    華    民    國      八十九      年      一      月      十一      日
附錄本判決論罪法條：
刑法第三百五十四條：
毀棄、損壞前二條以外之他人之物或致令不堪用，足以生損害於公眾或他人者，處二
年以下有期徒刑、拘役或五百元以下罰金。


司法院資訊處製作；財團法人民間司法改革基金會備份。
